【裁判字號】    89,易緝,653
【裁判日期】    891218
【裁判案由】    竊盜
【裁判全文】
台灣台中地方法院刑事判決                        八十九年度易緝字第六五三號
    公  訴  人  臺灣台中地方法院檢察署檢察官
    被      告  甲○○
右列被告因竊盜案件，經檢察官提起公訴（八十八年度偵字第一五八二五號），本院
判決如左：
    主  文
甲○○收受贓物，累犯，處有期徒刑伍月，如易科罰金，以參佰元折算壹日。
    事  實
一、甲○○曾於民國六十九年間犯恐嚇罪，經本院判處有期徒刑十月，於七十一年一
    月二十二日執行完畢；再於七十四年間犯殺人未遂罪，經本院判處有期徒刑七年
    ，減刑為三年六月，於七十七年十一月八日縮刑執行完畢；另於七十九年犯妨害
    自由及妨害公務罪，經台灣台東地方法院判處徒刑並定應執行刑為有期徒刑八月
    ，於八十一年六月八日執行完畢；再於八十二年間犯竊盜及施用安非他命罪，經
    本院判處徒刑並定應執行刑為十月，於八十四年九月十八日執行完畢，猶不知悔
    改，明知懸掛已報廢之車牌號碼ＪＷＫ－七五二號、車身引擎號碼ＧＹ６Ｃ0－
    000000號重型機車一輛（原車牌號碼為ＫＤＵ－二七八號，為乙○○所有
    ，於八十八年六月二十八日上午六時許，在台中縣豐原市○○街三九五號前失竊
    ，失竊後遭不詳姓名者改懸ＪＷＫ－七五二號車牌）係來源不明他人失竊之贓物
    ，竟於八十八年七月二日下午一時許，在台中縣豐原市○○街愛普森遊樂場，向
    綽號「大胖」真實姓名不詳之男子借用而無償收受該贓車，嗣於同年七月三日凌
    晨二時三十分許，不知情向甲○○借用該車之陳清勇騎乘該機車至台中縣神岡鄉
    ○○路三０三號前，為警查獲，並循線在台中縣神岡鄉○○路三０三號二樓空屋
    查獲甲○○。
二、案經台中縣警察局豐原分局移送臺灣臺中地方法院檢察署檢察官偵查起訴。
    理  由
一、訊據被告對於向綽號「大胖」之不詳姓名男子借用上開機車之事實坦承不諱，然
    矢口否認有收受贓物之犯行，辯稱不知該機車是贓物，伊當天是在電動玩具店內
    向「大胖」借機車載運石頭，回來後「大胖」已不在了，伊怕機車失竊才將車牽
    走保管等語。惟查，右開機車係被害人乙○○所有，於八十八年六月二十八日上
    午六時許，在台中縣豐市○○街三九五號前失竊，失竊時係懸掛ＫＤＵ－二七八
    號車牌，被害人於同日上午九時向豐原分局頂街派出所報案一節，業據被害人在
    警訊指訴在卷，並有車輛竊盜、車牌失竊資料個別查詢報表－查詢車輛認可資料
    一份、台中縣警察局豐原分局証物領具保管單一份附卷可稽，被告於警訊、偵
    查及審理中雖均供稱係向「大胖」者借用，不知該機車係贓物，惟自始至終均無
    法明「大胖」者之真實姓名及住居所以供查證，足證其與「大胖」並非熟識者
    ，衡以機車雖因新舊而價格有所不同，惟亦非隨意一出借他人無庸索回之物，被
    告在遊樂場內向與其並非熟識之人借用機車，未約定返還之時間地點，且於被告
    返還遊樂場後已不見「大胖」者，其借用過程與常情有違，以被告之年齡、社會
    經驗，對於該機車係屬來源不明之贓物應有相當之認識，其辯稱不知是贓物等語
    ，顯係卸責之詞，不足採信，本件事證明確，被告犯行至堪認定。
二、核被告甲○○所為，係犯刑法第三百四十九條第一項收受贓物罪。被告於六十九
    年間犯恐嚇罪，經本院判處有期徒刑十月，於七十一年一月二十二日執行完畢；
    再於七十四年間犯殺人未遂罪，經本院判處有期徒刑七年，減刑為三年六月，於
    七十七年十一月八日縮刑執行完畢；另於七十九年犯妨害自由及妨害公務罪，經
    台灣台東地方法院判處徒刑並定應執行刑為有期徒刑八月，於八十一年六月八日
    執行完畢；再於八十二年間犯竊盜及施用安非他命罪，經本院判處徒刑並定應執
    行刑為十月，於八十四年九月十八日執行完畢，有台灣高等法院被告全國前案紀
    錄表一份在卷可稽，五年以內再犯本件有期徒刑以上刑之罪，為累犯，應依法加
    重其刑。爰審酌被告素行不佳、犯罪後仍無悔意、惟機車已由被害人領回損害不
    大等一切情狀，量處如主文所示之刑，並諭知易科罰金之折算標準。
據上論斷，應依刑事訴訟法第二百九十九條第一項前段，刑法第三百四十九條第一項
、第四十七條、第四十一條、罰金罰鍰提高標準條例第一條前段、第二條，判決如主
文。
中    華    民    國    八十九    年      十二      月      十八      日
                                        法  官  陳  賢  慧
右正本證明與原本無異。
如不服本判決，應於送達後十日內向本院提出上訴狀(須附繕本)，上訴於台灣高等
法院台中分院。
                                        書記官
中    華    民    國    八十九    年      十二      月      十八        日
附錄論罪科刑法條：
中華民國刑法第三百四十九條第一項：收受贓物者，處三年以下有期徒、拘役或五百
元以下罰金。


司法院資訊處製作；財團法人民間司法改革基金會備份。
